【裁判字號】    90,易,757
【裁判日期】    900712
【裁判案由】    竊盜
【裁判全文】
臺灣臺中地方法院刑事判決                            九十年度易字第七五七號
    公  訴  人  臺灣臺中地方法院檢察署檢察官
    被      告  乙○○
右列被告因竊盜案件，經檢察官提起公訴（九十年度偵字第五九二號），本院判決如
左：
    主  文
乙○○無罪。
    理  由
一、公訴意旨略以：甲○○（業經本院判處有期徒一年六月）與被告乙○○二人為男
    女朋友關係，民國八十九年十一月十六日凌晨零時三十分許，甲○○駕駛車號Ｃ
    Ｊ─一三二七號（該車牌後因於八十九年十一月二十五日失竊，甲○○乃向監理
    單位重新申請車牌號碼６Ｈ─六二四五號懸掛使用）自用小客車搭載被告乙○○
    至臺中市○○區○○路與向上路口雪梨汽車賓館前，見丁○○所有之車號ＦＲ─
    二九八八號自用小客車停放於該處，且四下無人，二人即共同基於為自己不法所
    有之犯意聯絡，由甲○○下車敲破該輛ＦＲ─二九八八號自用小客車右後車窗三
    角窗後，下手竊取置於車上之皮包乙只，內有現金新臺幣十萬元、彰化銀行存摺
    、中興銀行存摺、郵局存摺等物，被告乙○○則留於車上把風等候。適有雪梨汽
    車賓館內值班之丙○○聽見外面聲響，而出外查看，恰見甲○○正將手伸入該輛
    ＦＲ─二九八八號自用小客車右後車窗行竊，丙○○乃出言喝止，甲○○亦不予
    理會，並於竊得該只皮包後返回在旁等候之ＣＪ─一三二七號自用小客車上，與
    被告乙○○迅速駛離現場。惟丙○○已將該自小客車車號記下並報警處理。嗣為
    警於八十九年十二月十三日上午十一時許在苗栗縣苗栗市水源里陽明七號五樓循
    線查獲，因認被告乙○○涉犯刑法第三百二十條第一項之竊盜罪嫌等語。
二、按犯罪事實應依證據認定之，無證據不得推定其犯罪事實，刑事訴訟法第一百五
    十四條定有明文。而按所謂認定犯罪事實之證據，係指足以認定被告確有犯罪行
    為之積極證據而言，該項證據自須適合於被告犯罪事實之認定，始得採為斷罪之
    資料；又事實之認定，應憑證據，如未能發現相當確實證據，或證據不足以證明
    ，自不能以推測或擬制之方法，以為裁判之基礎。另按認定犯罪事實所憑之證據
    ，無論係直接證據或間接證據，其為訴訟上之證明，須於通常一般之人均不致有
    所懷疑，而得確信其為真實之程度者，始得據為有罪之認定，倘其證明尚未達到
    此一程度，而有合理之懷疑存在，復無其他調查途徑可尋，法院即應為無罪之判
    決（最高法院二十九年上字第三一○五號、四十年臺上字第八六號、七十六年臺
    上字第四九八六號判例可資參照）。
三、本件公訴意旨認被告乙○○涉有與甲○○共同竊盜罪嫌，無非以證人丙○○之證
    述為唯一依據。然訊據被告乙○○固不否認於右揭時間有乘坐甲○○所駕之ＣＪ
    ─一三二七號自用小客車至臺中市○○區○○路與向上路口雪梨汽車賓館前等事
    實，惟堅決否認有何竊盜犯行，辯稱：伊是苗栗酒店小姐，因被甲○○帶出場而
    到臺中市，八十九年十一月十六日凌晨零時三十分許，甲○○說要休息，所以將
    車停於雪梨汽車賓館前之路旁，並向伊說要下車去問有無房間，伊因有喝點酒，
    故半躺在車前座休息等甲○○，後來伊有聽到車外有人說話，並見甲○○手上好
    像拿了一包東西，匆匆跑回來，後面追著一個人，甲○○上車後即將車開走，伊
    有問發生何事，但甲○○很兇的叫伊不要管，並即載伊回苗栗，伊沒有偷東西，
    伊完全不知情等語。經查，證人丙○○於警訊、偵查及本院審理中均只證述謂：
    其因見甲○○竊取丁○○所有之車號ＦＲ─二九八八號自用小客車內之一只皮包
    而出聲嚇止，並追逐甲○○至甲○○所駕之上揭車旁，因距離很近，所以有看見
    乙○○坐在車上抽煙等待，甲○○上駕駛座駕車開走等語，然證人丙○○所證述
    ，只能證明被告乙○○於甲○○行竊時確實有坐在ＣＪ─一三二七號自用小客車
    車上等待甲○○之客觀事實，尚難以此推論而作為被告乙○○與甲○○間有共同
    竊盜之犯意聯絡，且替甲○○把風之證明。再參之同案被告甲○○於本院審理時
    到庭陳稱：被告乙○○是當日（指八十九年十一月十五日）伊到酒店喝酒時才認
    識而帶出場的，被告在酒店有喝酒，伊下車時是跟被告講說要到雪梨賓館去問是
    否有房間，被告不知道伊下車是要偷東西，證人丙○○從後追趕時，被告有問伊
    發生何事，伊叫被告不要問那麼多等語，經核與被告乙○○所為辯解之情節相符
    ，且被告乙○○與甲○○既屬初識，對於甲○○竊盜犯行並不知情，亦不違常理
    ，是被告乙○○所辯應屬可信。綜上所述，本件既無積極證據證明被告乙○○與
    甲○○間有共同竊盜之犯意聯絡，而於甲○○行竊時為其把風之竊盜犯行，依據
    前揭法律規定及判例意旨，即應為有利於被告乙○○之認定。此外，本院復查無
    其他積極之證據，足認被告乙○○有公訴人所指之竊盜犯行，既不能證明其犯罪
    ，自應諭知無罪之判決。
據上論斷，應依刑事訴訟法第三百零一條第一項，判決如主文。
本案經檢察官林文亮到庭執行職務。
中      華      民      國      九十      年      七    月      十二    日
                                    臺灣臺中地方法院刑事第一庭
                                        法  官  簡賢坤
右正本證明與原本無異。
如不服本判決，應於判決送達後十日內向本院提出上訴狀，上訴於臺灣高等法院臺中
分院( 須附繕本 )。
                                         書記官
中      華      民      國      九十      年      七    月      十二    日


司法院資訊處製作；財團法人民間司法改革基金會備份。
